Inventaris van het archief van het Rijksbureau voor Tabak en Tabaksprodukten, (1939) 1940-1950
Nationaal Archief, Den Haag
5. De fabrikant, die toewijzingen heeft ontvangen, tegen welke hij geen tabak verkoopt of aflevert, is verplicht deze toewijzingen in te leveren bij een door het Rijksbureau aan te wijzen instantie, op tijd en wijze, door het Rijksbureau te bepalen.
Art.9
De in deze beschikking vervatte voorschriften worden beschouwd als voorschriften, bedoeld in den aanhef van artikel 1, lid 1, onder 2°., van het Economisch Sanctiebesluit 1941.
Art.10.
Tot het afgeven van de vergunningen, als bedoeld in artikel 2, het geven van aanwijzingen, als bedoeld in de artikelen 2 en 6, is gemachtigd de directeur van het Centraal Distributiekantoor, bedoeld in de beschikking no.390, afd.C.D.K., dd. 26 Januari 1942 van den Secretaris-Generaal van het Departement van Handel, Nijverheid en Scheepvaart.
Art.11.
Deze beschikking kan worden aangehaald onder den naam: "Tabakdistributiebeschikking 1942 1" en treedt in werking op 17 Mei 1942.
's-Gravenhage, 18 Mei 1942.
De Secretaris-Generaal voornoemd
H.M. Hirschfeld.
Beschrijving van de series en archiefbestanddelen
- NIET NAAR ONDERWERP INGEDEELDE STUKKEN, 1
  - Circulaires, 1.1
    - Circulaires aan betrokkenen bij de tabaksdistributie, geordend naar rubriek (afdelingen genoemd), 1940-1947; 1-13; 13 omslagen
      Met inhoudsopgave voor in elke omslag, behalve in de nummers 7 en 9
      - "Afdeling A"; Administratie en Comptabiliteit, 1940-1947, 1
      - "Afdeling AZ"; ETIC-winsten, 1942, 2
      - "Afdeling B"; toewijzing van tabak, 1940-1944, 3
      - "Afdeling C"; toewijzing van tabak aan de kerfindustrie, 1940-1943, 4
      - "Afdeling E"; hoeveelheden en prijzen van toegewezen tabak, 1940-1943, 5
      - "Afdeling F"; Secretariaat, 1940- 1945, 6
      - "Afdeling G"; controle van de distributie, 1941-1944, 7
      - "Afdeling H"; tabakimporteurs, 1941-1943, 8
      - "Afdeling P"; prijscontrole, 1941-1944, 9
      - "Afdeling S"; surrogaten, 1940-1944, 10
      - "Afdeling Beheer", 1945, 11
      - "Afdeling Algemene Dienst", 1945-1946, 12
      - Diverse afdelingen, 1947, genummerd van 1 t/m 379, 13
    - Berichten en Letterberichten; circulaires met richtlijnen ten aanzien van distributie, produktie en van handel in tabak, 1940-1949; 14-15; 2 omslagen
      Met inhoudsopgave
      - Berichten, 1940-1945, 14
      - Letterberichten, 1946-1949, 15
    - Ingekomen circulaires van de Vakgroep Sigarenindustrie, 1949; 16; 1 omslag
  - Periodieke verslagen, 1.2
    - Verslagen van het Rijksbureau voor Tabak en Tabaksproducten, 1940-1947; 17-18; 2 omslagen
      - Jaarverslagen, 1940-1941, 17
      - Maandverslagen, 1941-1947, 18
    - Ingekomen jaarverslagen, 1941-1948; 19-22; 4 omslagen
      - Bedrijfsgroep Tabakverwerkende Industrieën, 1941-1948, 19
      - Nederlandsche Rooms-Katholieke Vereeniging van Sigarenfabrikanten, 1941-1947, 20
      - Verbond van Sigarenfabrikanten in Nederland, 1941-1946, 21
      - Vakgroep Sigarenindustrie, 1946-1948, 22
  - Notulen en vergaderstukken, 1.3
    - Notulen van vergaderingen van de directie met functionele relaties, 1940-1949; 23-42; 20 omslagen
      - Aankoopcommissie voor Tabak, 1943, 23
      - Bevollmächtigte Dr Kahl, 1943-1944, 24
      - Chefs van de controle-afdelingen der rijksbureaus, 1942, 25
      - Commissie van advies van het Rijksbureau, 1941-1943, 26
      - Commissie van bestuur van het Rijksbureau, 1941, 27
      - Contactcommissie voor de Prijsvorming, 1941-1942, 28
      - Contactcommissie voor Thee- en Tabaksurrogaten, 1943, 29
      - Crisis Uitvoer Bureau, 1940, 30
      - Directeuren van de Rijksbureaus; gezamenlijk overleg, 1948, 31
      - Gemachtigde voor de Prijzen, 1942-1944, 32
      - Meelcentrale, 1947, 33
      - De Nederlandsche Bank, 1947, 34
      - Philips N.V., 1945, 35
      - Rijkskolenbureau, 1945, 36
      - Rüstungsinspektion, 1941, 37
      - Tijdelijk Rijksbureau voor het bevrijde Nederland, 1945, 38
      - Vertegenwoordigers van bedrijfsgroep en vakgroepen, 1941-1949, 39
      - Vertegenwoordigers van het Departement van Handel, Nijverheid en Scheepvaart, 1944, 40
      - Vertegenwoordigers van handel en industrie, 1941, 41
      - Vertegenwoordigers van de kleinhandel, 1943, 42
    - Ingekomen notulen van vergaderingen van commissies en bedrijfs- en vakgroepen, 1940-1949; 43-45; 1 pak, 2 omslagen
      - Bedrijfsgroep Tabakverwerkende industriën, 1941-1949, 43
      - Commissie van Bestuur, 1940-1942, 44
      - Vakgroep Sigarenindustrie, 1940-1949, 45
  - Algemene correspondentie, 1.4
    - Algemene correspondentie met Nederlandse instanties, 1940-1949; 46-54; 9 pakken
      - Centraal Bureau voor de Sigarenindustrie, 1940, 46
      - Ondervakgroep Binnenlandse Groothandel in Tabaksfabrikaten, voorheen Bond van Grossiers in tabaksfabrikaten 1940-1949, 47
      - Departement van Handel, Nijverheid en Scheepvaart. Opgave van werkzaamheden van het RbTT, bestemd voor het maandrapport aan Dr Fischböck, 1941-1943, 48
      - Vakgroep Sigarettenindustrie, 1945-1949, 49
      - Ministerie van Economische Zaken, Direktoraat voor Handel en Nijverheid, afdeling Produktie en Distributie, 1946-1948, 50
        Alfabetisch geordend en met gedeeltelijke inhoudsopgave
      - Vakgroep Sigarenindustrie, 1947, 51
      - Vakgroep Sigarenindustrie, 1948, 52
      - Vakgroep Sigarenindustrie, 1949, 53
      - Centrale Dienst voor In- en Uitvoer, 1949, 54
    - Correspondentie met de Rüstungsinspektion, 1940-1945; 55-57; 3 pakken
      - 1940-1941, 55
      - 1942, 56
      - 1943-1945, 57
  - Overige stukken, 1.5
    - Berichten betreffende het functioneren van het RbTT voor en van de media, 1940-1948; 58; 1 pak
- NAAR ONDERWERP INGEDEELDE STUKKEN, 2
  - GERUBRICEERD ARCHIEF, 2.1
    De nummers 59 t/m 72 vormen het gerubriceerde archief; het Rijksbureau noemde dit het Documentatie-archief. Als eigentijdse toegang hierop is een index aanwezig, inv.nr. 59.
    De stukken zijn ingedeeld in drie hoofdrubrieken, afdelingen (I, II, III) genoemd.
    Afdeling I, Documentatie Ingeschrevenen, bevat archivalia betreffende de inschrijving van ondernemingen bij het Rijksbureau.
    Afdeling II, Produktie en Distributie, bevat bescheiden betreffende de stadia vanaf de aankoop van ruwe tabak en energievoorziening tot en met de produktie en distributie van het eindprodukt, inclusief de aanvoer van hulpstoffen en de distributie daarvan.
    Afdeling III, Algemene Documentatie, bevat de stukken betreffende principiële beleidskwesties, samenwerking met en overdracht van werkzaamheden aan het bedrijfsleven.
    De hoofdrubrieken zijn onderverdeeld in rubrieken, groepen genaamd. Afdeling I door toevoeging van de naam van de betreffende onderneming, afdeling II door toevoeging van de hoofdletters A tot en met K en afdeling III door toevoeging van de hoofdletters A tot en met P. Iedere rubriek tenslotte is weer verfijnd in subrubrieken ,secties, door middel van een Arabisch cijfer. Tenslotte konden bundels worden gevormd door toevoeging van kleine letters.
    Zoekvoorbeeld:
    Zoekt men stukken over de toepassing van het boetebeding tijdens de bezettingsjaren dan wordt men in de inhoudsopgave van de Documentatie-index verwezen naar p. 11 van deze index.
    In de hoofdrubriek (Afdeling) "Algemene Documentatie" (III) zijn in de rubriek (groep) "Organisatie"(A) en de subrubriek (sectie) "Bevoegdheden en Sancties" (5) bescheiden omtrent deze materie bewaard. De letter a die daar nog als laatste aan toe is gevoegd, betekent dat de stukken waren opgeborgen in de bundel "Boetebeding", code IIIA 5a.
    - Documentatie-index, toegang op het gerubriceerde 'documentatie'-archief, c.1940; 59; 1 omslag
    - Gerubriceerd 'documentatie'-archief, 1940-1949; 60-72; 13 pakken
      De onderstaande nummers zijn georden naar Afdeling/Hoofdrubriek, en vervolgens naar Groep/Subrubriek, gescheiden door liggende streepjes
      - I Ingeschrevenen - 1946-1949 II Produktie en Distributie - A Brandstoffen, 1945-1946 II Produktie en Distributie - B Tabakspositie, 1942-1949 II Produktie en Distributie - C Nevengrondstoffen, 1946-1949, 60
      - II Produktie en Distributie - D Sigaren, 1944-1949, 61
      - II Produktie en Distributie - E Sigaretten, 1940-1949 II Produktie en Distributie - F Gekorven Tabak, 1943-1949 II Produktie en Distributie - G Distributie, 1941-1949, 62
      - II Produktie en Distributie - H Tabak en Tabaksurrogaten, 1941-1949 II Produktie en Distributie - K Binnenlandse tabak, 1943-1944, 63
      - III Algemene Documentatie - A Organisatie, 1940-1949, 64
      - III Algemene Documentatie - B Regeringsinstanties, 1940-1949 III Algemene Documentatie - C Bedrijfsorganisaties, 1941-1949, 65
      - III Algemene Documentatie - C Bedrijfsorganisaties, 1941-1949, 66
      - III Algemene Documentatie - C Bedrijfsorganisaties, 1941-1949, 67
      - III Algemene Documentatie - D Enquêtes, 1939-1947 III Algemene Documentatie - E Bezetting en Herstel, 1940-1948 III Algemene Documentatie - F Prijzen, 1941-1949 III Algemene Documentatie - G Personeel Bedrijfsleven, 1941-1948, 68
      - III Algemene Documentatie - H Tijdelijk Rijksbureau voor het Zuiden, 1944-1945, 69
      - III Algemene Documentatie - K Inschrijving, Vergunningen, 1940-1944 III Algemene Documentatie - L Richtlijnen en Planning, 1945-1949, 70
      - III Algemene Documentatie - N Buitenland (dossiers), 1947-1949, 71
      - III Algemene Documentatie - N Buitenland (in- en uitvoer), 1947-1949 III Algemene Documentatie - P Zuivering, 1945-1946, 72
  - NIET-GERUBRICEERD ARCHIEF, 2.2
    - INSTANDHOUDING VAN DE ORGANISATIE, 2.2.1
      - Organisatie en administratie, 2.2.1.1
        - Bekendmakingen van het Departement van Handel, Nijverheid en Scheepvaart inzake benoemingen en procedures bij het Rijksbureau, 1940; 73; 4 stukken
        - Instructies voor de administratie, 1940-1941; 74-75; 2 omslagen
          - Behandeling van poststukken en ingekomen formulieren, 74
          - Behandeling van aanvragen ter verkrijging van export- en vereffeningscertificaten, 75
        - Verklaringen van geheimhouding van adviseurs bij het Rijksbureau, 1940-1942; 76; 1 omslag
          Geordend naar functie
        - Stukken betreffende de (re)organisatie, taak en werkzaamheden, c.1940-1950; 77; 1 omslag
        - Interne circulaires betreffende administratieve werkzaamheden, 1941-1944; 78; 1 omslag
        - Notitie betreffende de samenwerking met de vakgroepen van de tabakverwerkende industrie, c.1942; 79; 1 stuk
      - Financiële verantwoording, 2.2.1.2
        - Grootboeken, 1940-1949; 80-81; 8 delen
          - 1940-1944, 80
          - 1945-1949, 81
      - Gebouwen en materieel, 2.2.1.4
        - Stukken betreffende de huisvesting en het materieel van het Rijksbureau, 1941-1945; 83; 1 omslag
      - Personeel, 2.2.1.5
        - Stukken betreffende de aanstelling en salariëring van personeel, 1940-1943; 82; 1 omslag
        - Dossier betreffende de zaak Smeulders/Valkona, handelend over het aan derden ter hand stellen van vertrouwelijke, ambtelijke stukken door een inspecteur van het RbTT, 1942; 84; 1 omslag
    - TAAKUITOEFENING, 2.2.2
      - Taakuitvoering op basis van de Distributiewet 1939, de productbeschikking(en) en de distributiebeschikking(en), 2.2.2.1
        - Voorbereiding en uitvoering van de regelgeving en het distributiebeleid in het algemeen, 2.2.2.1.1
          - Brieven van het Rijksbureau aan de Secretaris-Generaal betreffende leveringen en voorraden van tabak in het kader van de distributie, afschriften, 1940; 85; 1 omslag
          - Brief aan de Direktie van Handel en Nijverheid inzake het grondstoffenverbruik in de tabaksindustrie, minuut, 1940; 86; 1 stuk
          - Richtlijnen voor fabrikanten en leveranciers betreffende de distributie van tabaksprodukten, 1941; 87; 1 stuk
          - Instructies betreffende de administratie van de distribuering van tabak voor de kleinindustie, 1941; 88; 1 stuk
          - Stukken betreffende de totstandkoming van een ontwerp voor een grossiersadministratie, 1942; 89; 1 omslag
          - Verslagen betreffende de regelgeving omtrent de sigaretten- en sigarenproduktie sedert de oprichting van het RbTT, 1943; 90; 2 stukken
          - Rapport inzake regelingen op het gebied van produktie en distributie van tabak en tabaksprodukten, 1944; 91; 1 stuk
          - Stukken betreffende een door het RbTT geconcipiëerd plan voor de produktie, distributie en bevoorrading, 1945; 92; 1 omslag
        - Regeling en controle van de distributie door gedelegeerden, 2.2.2.1.2
          - Geven van richtlijnen, -
            - Instructies van de Nationale Organisatie van Sigarettenfabrikanten aan de leden betreffende de distributie van sigaretten, 1940; 156; 1 omslag
            - Instructies en orders van de Vakgroep Sigarenindustrie aan sigarenfabrikanten, 1942-1949; 157; 1 pak
          - Verdeling van Wehrmacht-orders, -
            - Stukken betreffende Wehrmachtslieferungen, 1940; 158; 1 omslag
            - Staten van de sigarenindustrie over leveringen aan de Wehrmacht, 1942; 159; 1 omslag
            - Staten van de sigarettenindustrie over leveringen aan de Wehrmacht, 1942-1943; 160; 1 omslag
          - Importeren van Exotentabak door de Exoten-Tabak-Invoer-Commissie (ETIC), -
            - Stukken betreffende het lidmaatschap van de leiding van de ETIC, 1941-1942; 161; 1 omslag
            - Stukken betreffende de controle op de winstverdeling van de ETIC over 1941, 1941-1942; 162; 1 pak
              Alfabetisch geordend
            - Jaarverslagen van de ETIC, 1941-1944; 163; 1 omslag
            - Stukken betreffende de verdeling van ETIC- winsten over deelgerechtigden, 1941-1944; 164; 1 pak
            - Correspondentie met tabakshandelaren inzake (eventuele) deelname als deelgerechtigden in de ETIC, 1941-1945; 165; 1 pak
              Alfabetisch geordend vanaf 1942
            - Stukken betreffende de aankoop van Griekse tabak, 1942; 166; 1 omslag
            - Stukken betreffende de instelling van de Commissie van Advies voor de winstverdeling van de ETIC, 1942-1943; 167; 1 omslag
            - Correspondentie met tabakshandelaren betreffende toelating tot de ETIC als deelgerechtigde, 1942-1944; 168; 1 omslag
            - Reglementen, instructies en modellen van inschrijfformulieren voor deelname als belanghebbende in de ETIC, 1942-1944; 169; 1 omslag
            - Circulaires betreffende de ETIC-winst, 1943; 170; 1 omslag
            - Notulen, 1943; 171; 1 omslag
            - Correspondentie met Joodse firma's over deelname als deelgerechtigden in de ETIC-winst, 1943-1944; 172; 1 omslag
          - Behandelen van klachten door de Centrale Klachtencommissie Distributie Tabaksprodukten, -
            - Ingekomen brief van M. van Hemert, sigarenmaker, die zijn beklag doet over het ontbreken van eigenwerkers in het bestuur van het RbTT, c.1940; 173; 1 stuk
            - Stukken betreffende een geschil over de fondsen van het RbTT, 1946-1948; 174; 1 omslag
            - Dossier inzake de behandeling van een klacht van A. Wijnstra, die de stopzetting van zijn bedrijf wijt aan fouten van het RbTT, 1947-1949; 175; 1 omslag
            - Dossier inzake een schadeloosstelling aan de firma Leonie voor het intrekken van een onvoorwaardelijke dollartoewijzing door het RbTT, 1948; 176; 1 omslag
        - Inschrijving van ondernemingen, 2.2.2.1.3
          - Stukken betreffende de procedure van inschrijving bij het Rijksbureau, 1940; 93; 1 omslag
          - Staat van ingeschrevenen bij het Rijksbureau, c.1940; 94; 1 pak
            Per provincie geordend
          - Modellen van bewijzen van inschrijving, c.1940-1949; 95; 1 omslag
          - Lijsten van bedrijven die lid zijn van de sectie Importeurs van Sigarettenpapier en bedrijven met vergunning tot vervaardiging van tabaksproduktensurrogaten, 1943-1944; 96; 1 omslag
        - Onderzoek naar voorraden, productie, verwerking en gebruik, 2.2.2.1.4
          Veel statistische gegevens die gebruikt werden voor de zogenoemde interne controle zijn te vinden in rubriek 2.2.2.3 Controle op p.1
          - Ingekomen enquêteformulieren van de kerftabakproducerende industrie, houdende gegevens over de aanwezige voorraden, 1940; 97; 1 omslag
          - Modellen van enquêteformulieren voor opgave van voorraden en verwerking van ruwe tabak en tabaksprodukten bestemd voor fabrikanten en handelaren, 1940-1949; 98; 1 omslag
          - Ingekomen enquêteformulieren van de sigarettenindustrie over de produktie van 1939-1940, 1941; 99; 1 omslag
          - Lijst met opgave van gehouden voorraadenquêtes over de periode mei 1940-mei 1941, 100; 1 stuk
        - Planning, 2.2.2.1.5
          - Orienteringsnota's, rapporten voor de planning van de distributie, 1941-1947; 105; 1 pak
          - Stukken betreffende een planmatige produktie, bevoorrading en distributie van tabak en tabaksprodukten, 1945-1948; 106; 1 omslag
          - Rapport betreffende een marktenquête inzake het verbruik van tabak, gebruikt als basisgegeven voor verdere planning, 1946; 107; 1 stuk
          - Nota inzake de tabaksvoorziening voor het komende jaar (1947), 1946; 108; 1 stuk
          - Staten met gegevens over voorraden en importen van tabak over de periode 1940-1948, dienende ter extrapolatie, 109; 1 omslag
          - Stukken betreffende de enquêtering van de tabaksindustrie ten behoeve van het Centraal Bureau voor de Statistiek, 1949; 110; 1 omslag
        - Toewijzen van voorraden, 2.2.2.1.6
          - Modellen van distributiekaarten, 1941-1943; 111; 1 omslag
          - Stukken betreffende de levering van sigaretten aan voormalige importeurs, 1943; 112; 1 omslag
          - Rapport betreffende de toewijzing van tabak aan de sigarenindustrie, 1945; 113; 1 stuk
          - Stukken betreffende de bevoorrading van grossiers, 1945-1946; 114; 1 omslag
          - Stukken betreffende de evenredige verdeling van tabak over de verschillende vakgroepen, 1945-1946; 115; 1 pak
          - Stukken betreffende het plannen van de evenredige verdeling van tabak(sprodukten), 1946-1950; 116; 1 pak
          - Stukken betreffende de overdracht van tabak van het Rijksbureau aan de Vakgroep Sigarenindustrie, 1947; 117; 1 omslag
          - Stukken betreffende de variabele verdeling (variabele quotering) van tabak in het kader van de distributie, 1947; 118; 1 omslag
          - Stukken betreffende de inschakeling van de tabakshandel bij de aankoop van tabak, 1947-1948; 119; 1 omslag
          - Stukken betreffende de regeling van rantsoenplannen voor de tabaksindustrie, 1947-1949; 120; 1 omslag
          - Stukken betreffende individuele aankopen van tabak door de sigarenindustrie, 1949; 121; 1 omslag
          - Stukken betreffende de Tabaksproduktenvoorziening 1949 inzake de individuele aankoop van tabak en de variabele quotering, 122; 1 omslag
          - Stukken betreffende de gevolgen van een variabele quotering in Nederland en de daartegenover staande handelsvrijheid in België en Luxemburg, in het kader van de Benelux, 1949; 123; 1 omslag
        - Verlening van vergunningen, 2.2.2.1.8
          - Stukken betreffende machtiging tot levering van tabaksprodukten zonder afgifte van distributietoewijzingen, 1942-1945; 101; 1 omslag
          - Vergunningen van het Rijksbureau voor tabakverwerkende bedrijven betreffende de verwerking van onbewerkte tabak, 1947; 102; 1 omslag
          - Stukken betreffende vergunningen voor opties op en bijkopen van tabak, 1948; 103; 1 omslag
          - Stukken betreffende de behandeling van de aanvraag van vergunningen tot uitbreiding van tabaksbedrijven, 1948-1949; 104; 1 omslag
        - Inning van bijdragen inschrijvings- en consentgelden, 2.2.2.1.9
          - Stukken betreffende de heffing van consentgelden, 1944; 143; 1 omslag
          - Staten met gegevens over consentgelden en wachtgeldfonds, 1944-1945; 144; 1 omslag
      - Uitvoering van aan het rijksbureau gedelegeerde taken, 2.2.2.2
        - Regeling van de in- en uitvoer, 2.2.2.2.1
          - Stukken betreffende procedures voor de levering van Nederlands-Indische tabak aan Duitsland door de Algemene Tabak Commissie Uitvoer Bureau, c.1935-1941; 177; 1 omslag
          - Instructie voor tabakshandelaren inzake de formaliteiten die gelden bij de uitvoer van onder het RbTT ressorterende goederen, 1941; 178; 1 stuk
          - Stukken betreffende de in- en uitvoer van tabak en tabaksprodukten, 1941-1949; 179; 1 omslag
          - Stukken betreffende de taakuitvoering van de vertrouwenscommissie van de Vakgroep Sigaren voor de import van Braziel-tabak, 1945-1946; 180; 1 omslag
          - Stukken betreffende de invoer van tabakspijpen, 1945-1947; 181; 1 omslag
          - Stukken betreffende de distributie van tabaksprodukten en de daarmee samenhangende invoer van tabak, 1945-1947; 182; 1 omslag
          - Correspondentie betreffende de verstrekking van deviezencontingenten voor de export, 1945-1948; 183; 1 omslag
          - Ingekomen brieven van het CDIU, betreffende procedures bij im- en export, 1946-1947; 184; 1 omslag
          - Stukken betreffende het handels- en betalingsverkeer tussen Nederland en Nederlands-Indië, 1946-1947; 185; 1 omslag
          - Stukken betreffende de Trust-Maatschappij voor de handel van Nederland met het Buitenland, 1947-1948; 186; 1 omslag
          - Staten met gegevens over gerealiseerde export, 1947-1949; 187; 1 omslag
          - Stukken betreffende de import van sigaretten en sigaren in het kader van de Volkshersteltoeslag, 1947-1949; 188; 1 omslag
          - Stukken betreffende de inkoop van tabak voor exportdoeleinden, 1948; 189; 1 omslag
          - Stukken betreffende de aanvraag van deviezen voor import van kerftabak, 1949; 190; 1 omslag
        - Vordering van voorraden, 2.2.2.2.2
          - Stukken betreffende de vordering van tabak op grond van het Algemeen Vorderingsbesluit van 1940, 1941-1944; 191; 1 pak
        - Prijsvorming en prijsbeheersing, 2.2.2.2.3
          - Stukken betreffende prijscalculaties van de sigarettenindustrie, 1939-1941; 145; 1 omslag
          - Instructie voor betrokkenen bij de tabakshandel betreffende de indiening van verzoeken om prijsverhoging, c.1940; 146; 1 stuk
          - Stukken betreffende de prijsbeheersing van tabak en tabaksprodukten, 1941; 147; 1 omslag
          - Stukken betreffende een voorstel tot heffing van hogere invoerrechten op ruwe tabak en de implicaties voor de prijsvorming, 1941; 148; 1 omslag
          - Stukken betreffende het doorberekenen van belastingen volgens de richtlijnen van de Gemachtigde voor de Prijzen, 1943; 149; 1 omslag
          - Documentatienota's inzake maatregelen op het gebied van prijzen van tabak(sprodukten), 1943; 150; 1 omslag
          - Instructie voor betrokkenen bij de tabaksindustrie en -handel over calculatiesystemen voor tabaksbedrijven, 1945; 151; 1 stuk
          - Stukken betreffende de prijsvorming en de prijzen van tabak(sprodukten), 1945-1948; 152; 1 omslag
          - Stukken betreffende de accijnsheffing op tabak(sprodukten) en de gevolgen hiervan voor de prijsvorming, 1945-1949; 153; 1 omslag
          - Staten met gegevens over doorsneekosten en doorsneeprijzen van ruwe tabak, 1947; 154; 1 omslag
          - Stukken betreffende de verrekening van dekblad voor de sigarenindustrie, 1947-1949; 155; 1 omslag
        - Uitvoering Bedrijfsvergunningenbesluit 1941, 2.2.2.2.5
          - Nota's van de afdeling Economische Zaken inzake de uitvoering van het Bedrijfsvergunningenbesluit 1941 en de daarmee verbonden problemen, 1946-1948; 192; 1 omslag
        - Medewerking aan de afwikkeling van oorlogsgevolgen, 2.2.2.2.7
          - Correspondentie met de Secretaris-Generaal van Handel, Nijverheid en Scheepvaart inzake de kwestie van de betaling van door oorlogshandelingen vernietigde tabak, 1940; 193; 1 omslag